---
title: "my_blog"
listing:
  contents: posts
  sort: "date desc"
  type: default
  categories: true
  sort-ui: false
  filter-ui: false
page-layout: full
title-block-banner: true
---
**Création du projet du site sous github/ Q6**:
Cela permet de voir l'état actuel des fichiers, ainsi que l'historique des modifications et des contributions des auteurs


**Librairie Heron Q2**:
Ce package contient trois fonctions pour calculer l'aire d'un triangle à partir de la longueur de ses trois côtés en utilisant la formule de Héron. Une fonction intermédiaire nommée "demi-périmètre" est incluse pour calculer le demi-périmètre du triangle. La fonction "heron" permet de calculer l'aire du triangle à l'aide de la formule de Héron, tandis que la fonction "heron_1" permet également de calculer l'aire du triangle tout en renvoyant des erreurs si certaines conditions ne sont pas remplies. Pour installer le package:
```{r}
#install.packages("remotes", repos = "https://cran.rstudio.com/)
#remotes::install_github("louannbahl/heron")
```
**Question5**Installez le package heron depuis votre dépôt github en utilisant le package remotes.Utilisez renv::snapshot() et vérifier que le package heron est bien mentionné dans votre fichier renv.lock à la racine de votre projet de blog.

En utilisant la reponse de la Q2 de post blog cela n'a pas fonctionné


```{r}
#library(targets)
#tar_script("_targets.R", script = "posts/post-with-code/_targets.R")
```

**Triangle de Sierpinski**: Ce triangle se construit en plusieurs étapes:
1-On commence avec un triangle
2-On le divise en 4 en reliant le milieu de chaque côté
3-on supprime le triangle du milieu
4-on recommence le processus avec les triangles restants
   

```{r}
#tar_read("plot_1")
#tar_make()
#tar_read("plot_2")
#tar_read("plot_3")
#tar_read("plot_4")

```

Problème: cela ne fonctionne pas

